# 求教版主，与资产相关的政府补助的明确定义是什么，实务中遇到疑惑

提问人：mlspm 时间：2015-09-24 16:55:44
政府补助文件中明确要求，补助资金用于一项技术的研究开发，企业按照要求进行研发活动，最终形成了一项专有技术。 但企业在整个过程中全部将研发支出费用化了，最终在账面不体现该技术的价值。 那么，与资产相关的政府补助中，“形成资产”是指形成无形有形资产（账面价值可能为 0 ），还是指形成会计账面价值不为 0 的资产？ 具体到上面的情况，形成了一项无形资产，因为全部费用化了，账面价值为 0 ，那么这笔政府补助是作为与收益相关的政府补助还是作为与资产相关呢

回答人：chenyiwei
根据你说的情况，因为在报表中没有形成资产，所有研发支出均已费用化，因此属于与收益相关的政府补助。